【裁判字號】    99,交聲,66
【裁判日期】    990426
【裁判案由】    違反道路交通管理處罰條例
【裁判全文】
臺灣宜蘭地方法院交通事件裁定          99年度交聲字第66號
移送機關    交通部公路總局臺北區監理所宜蘭監理站
異  議  人  乙○○
即受處分人
上列異議人因違反道路交通管理處罰條例案件，對於交通部公路
總局臺北區監理所宜蘭監理站於民國99年2月22日所為之處分（
宜監字第裁43-C00000000號）聲明異議，本院裁定如下：
    主  文
異議駁回。
    理  由
一、移送機關處分意旨略以：異議人即受處分人駕駛車牌號碼72
    7-HX號營業貨運曳引車，於民國99年1月3日上午9時27分許
    ，行經台北縣汐止市○○路及光復街口處，因駕車行經有燈
    光號誌管制之交岔路口闖紅燈違規，為台北縣政府警察局汐
    止分局員警以北縣警交大字第C00000000號通知單舉發，交
    通部公路總局臺北區監理所宜蘭監理站遂依道路交通管理處
    罰條例第53條第1項、第63條第1項規定，裁處新台幣（下同
    ）3,600元之罰鍰，並記違規點數3點。
二、異議意旨略以：異議人並無闖紅燈之違規事實，請求調閱路
    口監視器查明，監理所所為處分顯有錯誤，為此聲明異議等
    語。
三、按「汽車駕駛人，行經有燈光號誌管制之交岔路口闖紅燈者
    ，處1,800元以上5,400元以下罰鍰」、「汽車駕駛人有下列
    各款所列條款之一者，除依原條款處罰鍰外，並予記點：三
    、有第43條、第53條或第54條情形之一者，各記違規點數3
    點。」道路交通管理處罰條例第53條第1項、第63條第1項第
    3款定有明文。
四、查本件異議人固不否認於前開時間，駕駛車牌號碼727-HX號
    營業貨運曳引車，行經台北縣汐止市○○路與光復街口處之
    事實，惟否認有闖紅燈之行為，並辯稱：伊當日沿彰樹一路
    下完貨，左轉到大同路，沿大同路往基隆方向行駛，開到南
    興路口，當時是紅燈伊就停下來，綠燈伊才起步直行，到了
    第2個路口伊就過去了，2位警員騎機車從後面追上來，說伊
    闖第2個路口的紅燈云云。惟查：關於本件舉發之過程，依
    證人即舉發員警朱世強於本院結證稱：當天伊與另1位員警
    騎乘機車，在大同路2段往基隆方向沿途取締交通違規勤務
    ，當時於大同路、光復街交岔路口，該路口是紅燈，異議人
    也是停在伊左方停等紅燈，後來第2個路口即大同路與南興
    路路口先亮起直行箭頭跟左轉箭頭燈，伊與異議人停等的路
    口還是紅燈，但是異議人就直接開過去，伊才上前去將異議
    人攔下等語；再經本院詢以大同路與光復街及南興路之燈號
    變換順序，證人亦證稱：當兩個交岔路口閃紅燈後，大同路
    與南興路口燈號會先變成直行及左轉箭頭燈，之後大同路與
    光復街口號誌才變成綠燈，之後大同路與南興路口左轉箭頭
    燈消失，只剩直行箭頭燈，下一個號誌的變換就是大同路與
    光復街、南興路口均變為紅燈（參見本院卷第17頁99年4月1
    5日訊問筆錄）。並有甲○○○○庭呈舉發路口現場圖、舉
    發路口照片6幀在卷可稽（參見本院卷第19至22頁）。參以
    舉發員警係在場之目擊證人，其到庭以具結擔保供述之真實
    性，加以異議人素不相識，又無嫌隙，應無攀誣異議人之理
    ，自不得僅以證人為本件開單告發之警員而全盤抹煞其在訴
    訟上所具有目擊證人之資格，其證言自得採為本院裁判之依
    據，依證人甲○○○○之上開證述，本件異議人所辯其於大
    同路與南興路口停等紅燈，未闖越紅燈等詞並不足採，本件
    異議人闖紅燈之違規事實應堪認定。
五、綜上所述，異議人確有行經有燈光號誌管制之交岔路口闖紅
    燈之違規行為。從而，移送機關依道路交通管理處罰條例第
    53條第1項及第63條第1項第3款之規定裁處罰鍰3,600元，並
    記違規點數3點，核無不合。本件聲明異議為無理由，應予
    駁回。
據上論斷，應依道路交通案件處理辦法第19條，裁定如主文。
中    華    民    國    99    年    4     月    26    日
                  交通法庭法  官  辜漢忠
以上正本證明與原本無異。
如不服本裁定，應於裁定送達後5日內，向本院提出抗告狀。（
應附繕本）
                          書記官  林詩綺
中    華    民    國    99    年    4     月    26    日

司法院資訊處製作；財團法人民間司法改革基金會備份。
